臺灣士林地方法院交通事件裁定　　96年度交聲字第548、549號
原處分機關　交通部公路總局臺北區監理所
異　議　人
即受處分人　永群車業有限公司
法　　　定
代　理　人　乙○○
上列受處分人因違反道路交通管理處罰條例案件，對於交通部公
路總局臺北區監理所民國96年5 月25日所為之處分（原處分案號
：北監自裁字裁40-AEV680851、40-AEV680852號），聲明異議，
本院裁定如下：
    主  文
異議駁回。
    理  由
一、按汽車駕駛人轉彎時，不依標誌、標線、號誌指示者，處新
    臺幣（下同）600 元以上1,800 元以下罰鍰，並記違規點數
    1 點。次按汽車駕駛人，駕駛汽車有違反本條例之行為，經
    交通勤務警察或依法令執行交通稽查任務人員制止時，不聽
    制止或拒絕停車接受稽查而逃逸者，除按各該條規定處罰外
    ，處3,000 元以上6,000 元以下罰鍰，並記違規點數1 點，
    道路交通管理處罰條例第48條第1 項第2 款、第60條第1 項
    、第63條第1 項第1 款分別定有明文。
二、原處分意旨略以：異議人永群車業有限公司所有之6285-MP
    號自用一般小貨車，於民國96年4 月2 日下午3 時30分許，
    在長安東路、新生北路口處，經臺北市政府警察局中山分局
    執勤員警逕行舉發「設禁止左轉處，違規左轉」、「違反前
    項處罰條例之行為，經警指揮攔停不停加速逃逸」之違規，
    分別依違反道路交通管理處罰條例第48條第1 項第2 款及第
    60條第1 項規定，各處罰鍰600 元及3,000 元，並分別依同
    條例第63條第1 項第1 款規定，各記違規點數1 點。
三、異議意旨略以：駕駛人乙○○確實沒有看見警員指揮攔停之
    動作，更沒有加速逃逸之事實，而警員也沒有提供照片云云
    。
四、經查：
    (一)異議人永群車業有限公司所有之車牌號碼6285-MP 號自小
      貨車，於96年4 月2 日下午3 時30分許，在臺北市○○○
      路、新生北路口處，經警逕行舉發「設禁止左轉處，違規
      左轉」、「違反前項處罰條例之行為，經警指揮攔停不停
      加速逃逸」之違規事實，業據證人即本件舉發之員警甲○
      ○於本院調查時證稱：當天下午3 點至5 點，伊騎乘警用
      機車巡邏，停在長安東路與新生北路東南側取締違規，該
      處在新生北路與長安東路交岔口有設禁止左轉標誌，不能
      由新生北路左轉長安東路。但異議人從新生北路平面道直
      接由北往南轉東，在橋下暫停等待東西向之紅燈，伊看到
      異議人並指著異議人叫他過來，異議人有點頭示意，但等
      綠燈過來時又直接開走。伊是以手勢指揮異議人靠邊停車
      ，且當時伊是穿著制服，警用機車停在旁邊。伊可以確認
      當時並無看錯車號，而且伊有習慣自己會拍照，拍照當時
      異議人已經轉彎完成，伊只是要確認車號，照片編號一就
      是異議人左轉停在橋下，編號二是放大結果，編號三是異
      議人轉彎完成逃逸從後面拍攝。異議人前方銀色車輛也有
      違規，伊有示意停車，就只有異議人跑掉，且異議人不可
      能認為伊在跟前方車輛示意，因伊有指著異議人，異議人
      也有跟伊示意，而且前車靠邊後伊還有再去攔異議人等語
      明確（見本院96年7 月12日訊問筆錄第1 頁至第3 頁）。
      衡情證人甲○○與異議人素不相識，復無仇怨，自無設詞
      誣陷異議人，致身觸偽證重罪之必要，且證人所證本件逕
      行舉發之經過事實，具體明確，顯非一般憑空捏造證詞可
      擬，佐以證人甲○○所庭呈之現場圖1 張、違規當時所拍
      攝之現場照片3 張，堪認證人甲○○應無誤判違規事實之
      虞，其所為上開證詞，應堪採信。是異議人前開辯解，尚
      不足採，本件事證明確，異議人所有之上開車輛確有前揭
      違規行為，堪以認定。
    (二)又本條例之處罰，受舉發違反道路交通管理事件之受處罰
      人，認為受舉發之違規行為應歸責他人者，應於舉發違反
      道路交通管理事件通知單應到案日期前，檢附相關證據及
      應歸責人相關證明文件，向處罰機關告知應歸責人，處罰
      機關應即另行通知應歸責人到案依法處理。逾期未依規定
      辦理者，仍依本條例各該違反條款規定處罰，道路交通管
      理處罰條例第85條第1 項定有明文。本件異議人於接受舉
      發違反道路交通管理事件通知單後，雖於應到案日期前，
      曾向原處分機關陳明乙○○為本件違規駕駛人，惟未檢附
      相關證據及應歸責人相關證明文件，且嗣後於提供違規駕
      駛人申請書內亦改稱因為違規車輛為公司車輛，因此沒有
      指定駕駛人，此有交通部公路總局臺北區監理所96年5 月
      2 日北監自字第0962006536號函、提供違規駕駛人申請書
      、交通違規案件陳述書各1 份在卷可稽，故本件以異議人
      為處罰對象，於法並無不合。
五、綜上所述，異議人所有之上開車輛，確有於前揭時、地，轉
    彎時不依標誌指示及違反道路交通管理處罰條例之行為，拒
    絕停車接受稽查而逃逸之違規行為，從而，原處分機關依違
    反道路交通管理處罰條例第48條第1 項第2 款、第60條第1
    項之規定，各裁處罰鍰600 元、3,000 元，並分別依同條例
    第63條第1 項第1 款之規定，各記違規點數1 點，並無不當
    。本件聲明異議為無理由，應予駁回。
據上論斷，應依道路交通案件處理辦法第19條，裁定如主文。
中　　華　　民　　國　　96　　年　　7 　　月　　27　　日
                  交通法庭法  官    許碧惠
以上正本證明與原本無異。
如不服本裁定，應於裁定送達後5 日內，向本院提出抗告狀。
                          書記官    徐仁豐
中　　華　　民　　國　　96　　年　　7 　　月　　27　　日
